【裁判字號】    92,毒抗,147
【裁判日期】    920725
【裁判案由】    聲請觀察勒戒
【裁判全文】
臺灣高等法院高雄分院刑事裁定                    九十二年度毒抗字第一四七號
      抗  告  人
      即  被  告  甲○○
右列抗告人因違反毒品危害防制條例，經檢察官聲請
雄地方法院中華民國九十二年五月三十日裁定（九十二年度毒聲字第三四七二號），
提起抗告，本院裁定如左：
    主  文
抗告駁回。
    理  由
一、本件抗告意旨略以：抗告人即被告甲○○一向奉公守法，年前因家中發生變故，
    以致一時愚蠢，欲以「施用毒品」來逃避沉重之壓力而誤觸刑章，現已後悔不已
    ，且自行前往民間勒戒醫院取藥、勒戒，已將該惡習戒除，故無再犯之虞，應無
    再入所觀察勒戒之需，免徒增社會之負擔，何況抗告人之雙親皆已老邁，且抗告
    人之妻子、子女亦靠抗告人一人微薄之薪資過日，果如抗告人入所執行裁定，抗
    告人將因此失去工作，全家之生活將陷入困境，為此提起抗告，請求  鈞院審酌
    抗告人之情形，另為適情適法之裁定云云。
二、原裁定略以：被告基於施用毒品之犯意，於民國九十二年四月五日下午十七時二
    十分許回溯二十四小時內之某時，在不詳處所施用第一級毒品海洛因，為警於該
    日下午十七時二十分許在高雄縣燕巢鄉○○村○○路與角宿路口處查獲之事實，
    雖被告矢口否認有施用第一級毒品海洛因之犯行，然經採取被告尿液送請高雄縣
    政府衛生局檢驗結果，呈嗎啡陽性反應，此有該局九十二年四月二十一日九二煙
    檢字第五八三號尿液檢驗成績書，暨尿液採證檢驗對照表各一件在卷可稽，且有
    被告所持有之第一級毒品海洛因毛重十五點九公克及注射針筒一支扣案可佐，足
    見被告所辯不可採，其施用第一級毒品海洛因之犯行，堪可採信，爰依毒品危害
    防制條例第二十條第一項及觀察勒戒處分執行條例第三條第一項、第二項規定，
    裁定「被告甲○○應送勒戒處所觀察、勒戒」等語。
三、經查：抗告人於民國九十二年四月五日下午十七時二十分許，為警查獲所採之尿
    液送請高雄縣政府衛生局檢驗結果，呈嗎啡陽性反應，此有該局九十二年四月二
    十一日九二煙檢字第五八三號尿液檢驗成績書，暨尿液採證檢驗對照表各一件在
    卷可稽，並有抗告人所持有之第一級毒品海洛因毛重十五點九公克及注射針筒一
    支扣案可佐，且抗告人於抗告狀亦坦承有施用毒品之犯行，可見抗告人確有施用
    第一級毒品海洛因之犯行，原審依毒品危害防制條例第二十條第一項及觀察勒戒
    處分執行條例第三條第一項、第二項規定，裁定將抗告人送勒戒處所觀察、勒戒
    ，經核並無不合。抗告人抗告意旨，以其家庭因素如其送觀察勒戒，將導致家庭
    陷入困境為由，指摘原裁定不當，殊不足採，本件抗告，為無理由，應予駁回。
四、據上論結，應依刑事訴訟法第四百十二條，裁定如主文。
中    華    民    國      九十二      年      七      月     二十五   日
                              臺灣高等法院高雄分院刑事第二庭
  審判長法官  林正雄
                                        法官  黃蕙芳
                                        法官  黃壽燕
右正本證明與原本無異。
不得再抗告。
                                  法院書記官  黃富美
中    華    民    國      九十二      年      七      月     二十五   日


司法院資訊處製作；財團法人民間司法改革基金會備份。
